臺灣高等法院交通事件裁定　　　　　　 94年度交抗字第946號
　　抗　告　人
　　即受處分人　甲○○
上列抗告人因違反道路交通管理處罰條例案件，不服臺灣臺北地
方法院，中華民國94年11月24日所為裁定（94年度交聲字第1062
號），提起抗告，本院裁定如下：
    主  文
抗告駁回。
    理  由
一、抗告意旨略以：民國94年8月21日上午8時41分，警察未說明
    分曉即開罰單，經其詢問警察始稱其安全帽未扣好，但其當
    天有扣帽帶，如果未扣，帽帶會拖很長，警察舉發時，其有
    對警察拍照並自拍，其所拍攝之照片能證明當天有扣好安全
    帽之帽帶云云。
二、經查：(1)證人即舉發抗告人違規之員警楊志雄證稱：當時
    執行交通勤務，見抗告人安全帽之安全扣下垂完全沒有連結
    ，沒有扣下顎之安全扣，抗告人不服舉發當場取出相機對其
    拍照，其未見抗告人自拍，其確認抗告人沒扣帽帶才敢開單
    等語（原審卷第28頁）。據抗告人於本院表示，其與楊警員
    互不認識，楊志雄自無誣陷動機；楊警員在偽證罪責之風險
    下，以具結擔保其證言之真正，與本件罰鍰相較，其所負刑
    責較重，應無偽證證之必要。楊志雄之證言，應可採信。(2
    )抗告人固提出現場拍攝舉發員警楊志雄之照片及另張自拍
    之照片，其中員警楊志雄之照片為證人楊志雄確認無訛。另
    張抗告人自拍之照片（原審卷第6頁），因係由下而上取照
    ，無法閱見臉孔係何人，惟照片中人下巴處有一疤痕，核與
    抗告人下巴之煙疤相合，有本94年12月28日訊問筆錄可按，
    應可確認該未見臉孔之照片中人係抗告人，惟該照片並無時
    間呈現，亦無取照背景地點可資比對，無法確定係案發時抗
    告人立即採證拍照，而證人楊志雄證稱未見抗告人自拍，是
    自難以該張照片逕認抗告人於舉發當時係扣好安全帽之帽帶
    。是抗告人所辯尚非可採。(3)本件事證明確，抗告人於前
    揭時地騎乘上開車號機車未依規定戴安全帽之違規行為，洵
    堪認定。
三、原審以抗告人確有於前揭時、地未依規定戴安全帽之違規行
    為，認為原處分機關依道路交通管理處罰條例第31條第6項
    及違反道路交通管理事件統一裁罰基準表等規定，裁處抗告
    人罰鍰新台幣500元，於法並無何違誤或不當之處，而駁回
    抗告人之異議。本院經核原審法院之裁定並無違誤，抗告人
    抗告指摘原審裁定不當，為無理由，應予駁回。
四、據上論結，應依道路交通案件處理辦法第26條，刑事訴訟法
    第412條，裁定如主文。
中　　華　　民　　國　　94　　年　　12　　月　　29　　日
                  刑事第十六庭審判長法　官  曾德水
　　　　　　　　　　　　　　    　　法  官  范清銘
　　　　　　　　　　　　　　　　    法  官  杜惠錦
以上正本證明與原本無異。
不得再抗告。
                                    書記官  楊秋鈴
中　　華　　民　　國　　94　　年　　12　　月　　29　　日
